臺灣士林地方法院刑事判決　　　　　　96年度交簡上字第60號
公　訴　人　臺灣士林地方法院檢察署檢察官
上　訴　人
即　被　告　甲○○
上列上訴人因公共危險案件，不服本院於中華民國96年4 月25日
所為96年度士交簡字第657 號第一審刑事簡易判決（聲請簡易判
決處刑案號：臺灣士林地方法院檢察署96年度偵字第2834號），
提起上訴，本院管轄第二審之合議庭判決如下：
    主  文
原判決撤銷。
甲○○服用酒類，不能安全駕駛動力交通工具而駕駛，處有期徒
刑月，如易科罰金以新臺幣壹仟元折算壹日，減為有期徒刑壹
月又拾伍日，如易科罰金以新臺幣壹仟元折算壹日。
    事實及理由
一、本件事實及理由均引用本院士林簡易庭第一審刑事簡易判決
    書所載之事實及理由（如附件所示）。
二、核被告甲○○所為，係犯刑法第185 條之3 之公共危險罪。
    原審予以論科，固非無見。惟查，原審判決後，中華民國九
    十六年罪犯減刑條例於民國96年7 月16日公布施行，而被告
    本案犯罪在96年4 月24日以前，合於中華民國九十六年罪犯
    減刑條例第2 條第1 項第3 款應予減刑之規定，原審未及適
    用，容有未洽。被告上訴意旨稱：渠因病在身才吃中藥配酒
    ，並一時圖便酒後騎車外出購物，家庭經濟情況不佳，原審
    判決量刑過重云云，然按刑罰之量定，屬法院自由裁量之職
    權行使，應審酌刑法第57條所列各款事由及一切情狀，為酌
    量輕重之標準，並非漫無限制，在同一犯罪事實與情節，如
    別無其他加重或減輕之原因，下級審法院量定之刑，亦無過
    重或失輕之不當情形，即不能任意指摘為違法。本件原審判
    決乃考量被告前於92年間即因酒後駕車觸犯刑法第185 條之
    3 之公共危險罪，經法院判罪處刑，並已執行完畢，竟仍再
    犯本案，顯不知悔改之惡性，且被告酒後不能安全駕駛之程
    度，對自己及用路人造成之危害等一切情狀，量刑並無失當
    之處，被告上訴意旨認原審量刑過重云云，雖無理由，但因
    原審既有前開未及審酌之處，自應由本院合議庭予以撤銷改
    判。爰審酌被告前已因酒後駕車觸犯公共危險罪，遭法院判
    罪處刑，並執行完畢後，仍不知悔改，明知酒精成分對人之
    意識能力具有不良影響，酒後騎乘機車對一般往來之公眾及
    駕駛人自身皆具有高度危險性，既漠視自己安危，尤枉顧公
    眾安全，而於服用酒類後呼氣酒精濃度達每公升1.01毫克，
    處於不能安全駕駛動力交通工具之狀態，猶騎機車上路，及
    犯後已坦承犯行等一切情狀，量處如主文所示之宣告刑，並
    依中華民國九十六年罪犯減刑條例第2 條第1 項第3 款之規
    定，減輕其宣告刑二分之一，復諭知易科罰金之折算標準。
據上論斷，應依刑事訴訟法第455 條之1 第1 項、第3 項、第36
9 條第1 項前段、第373 條、第364 條、第299 條第1 項前段，
刑法第185 條之3 、第41條第1 項前段，刑法施行法第1 條之1
第1 項、第2 項但書，中華民國九十六年罪犯減刑條例第2 條第
1項 第3 款、第7 條、第9 條，判決如主文。
本案經檢察官白忠志到庭執行職務。
中　　華　　民　　國　　96　　年　　9 　　月　　20　　日
                  刑事第四庭審判長法  官  杜惠錦
                                  法  官  江翠萍
                                  法  官  梁哲瑋
以上正本證明與原本無異。
如不服本判決，應於判決送達後10日內，向本院提出上訴狀。
                                  書記官  陳玉瓊
中　　華　　民　　國　　96　　年　　9 　　月　　21　　日
